臺灣臺北地方法院刑事判決　　　　　　　　　　　　八十八年度訴字第一一四五號
　　公　訴　人　臺灣臺北地方法院檢察署檢察官
　　被　　　告　丁○○
　　選任辯護人　魏錦芳
右列被告因違反組織犯罪防制條例案件，經檢察官提公訴（八十七年度偵字第二四九
八八號），乙○判決如左：
    主  文
本件公訴不受理。
    理  由
一、公訴意旨略稱：被告丁○○因與己○○間有債務糾紛，且雙方就位於台北市○○
    ○路○段六○一巷二四號之預拌混凝廠經營權爭執不休，適於民國八十七年七、
    八月間，經楊隆榮（另由乙○八十八年度訴字第八三七號案件審理中）介紹，結
    識竹聯幫捍衛隊隊長孟憲祥（另由乙○八十七年度訴字第一八六三號案件審理中
    ），遂以操縱犯罪組織之意思，利用孟憲祥之幫派勢力逼迫己○○讓步，乃於同
    年八月二十九日上午，在上開預拌廠與孟憲祥簽立合作經營預拌廠之契約書，作
    為強迫己○○退出經營之藉口，孟憲祥因於是日上午派遣李又璋及古榮桂等人（
    均另由乙○八十七年度訴字第一八六三號案件審理中）與被告在上開預拌廠等候
    己○○，待己○○於當日約十二時許到上開預拌廠後，李又璋即刻聯絡孟憲祥，
    孟憲祥旋帶領戊○○、丙○○（均另結）及徐鴻明（另由乙○八十七年度訴字第
    一九二三號案件審理中）趕來，二話不說即加以圍毆，使己○○頭部裂傷血流滿
    面，孟憲祥對之表示「我是竹聯幫捍衛隊隊長小孟，與丁○○合作要經營此預拌
    廠，你要退出」，並出示授權書，稱「不管你答不答應，我都要做」等語，其他
    徒眾則在旁吆喝助勢，徐鴻明並揚稱：我們出來都需要花錢，看你是要錢，還是
    要命等語，己○○欲作說明，徐鴻明即作勢拔槍並恫嚇稱「再說就打死你」，幾
    經折衝，孟憲祥向己○○勒索一百萬元，己○○在生命身體遭受危害下，不能抗
    拒，而應允交付，並由孟憲祥以其名片寫下其在台北市銀行福港分行所開設之帳
    戶，交予己○○命其將錢匯入，始將之釋放。因認被告涉犯組織犯罪防制條例第
    三條第一項前段之操縱犯罪組織罪嫌。
二、按被告死亡者，應諭知不受理之判決，刑事訴訟法第三百零三條第五款定有明文
    。
三、查本件被告丁○○業於民國九十一年九月二十七日死亡，此有乙○網路查詢法務
    部戶役政連結作業系統所得登載被告已死亡之電腦報表一紙附卷可稽。依照上開
    說明，爰不經言詞辯論，逕為不受理之判決。
四、併辦之台灣台北地方法院檢察署八十八年度偵字第三七三六號案卷（係該署以八
    十八年八月十日甲○聰冬八十八偵三七三六字第三二七九三號函移送併辦）、台
    灣士林地方法院檢察署八十八年度偵字第二五六一號、同年度偵字一五六二號及
    同年度核退字第一六六號案卷（係台灣士林地方法院判決公訴不受理後，以八十
    九年一月二十六日士院仁刑建八八訴五七七字第○三四二九號函移送併辦），檢
    察官（或法官）認與本案犯罪事實相同，為事實上之同一案件，而移送乙○併案
    審理。惟本件既經諭知公訴不受理，前開有關被告丁○○併辦案件即無從併辦，
    應退還檢察官另行卓處，附此敘明。
據上論斷，應依刑事訴訟法第三百零三條第五款、第三百零七條，判決如主文。
中      華      民      國    九十一    年     十一     月    二十一    日
                                     臺灣臺北地方法院刑事第三庭
                                         法  官  劉 台 安
右正本證明與原本無異
如不服本判決應於送達後十日內向乙○提出上訴狀
                                         書記官  邱 志 堅
中      華      民      國    九十一    年     十一     月    二十五    日
